【裁判字號】    89,交易,200
【裁判日期】    890706
【裁判案由】    過失傷害
【裁判全文】
臺灣板橋地方法院刑事判決                        八十九年度交易字第二號
    公  訴  人  臺灣板橋地方法院檢察署檢察官
    被      告  乙○○
右列被告因過失傷害案件，經檢察官提起公訴（八十九年度偵字第五六四三號），本
院判決如左：
    主  文
乙○○從事業務之人，因業務上之過失傷害人，處有期徒刑月，如易科罰金以佰
元折算壹日。
    事  實
一、乙○○平日駕駛ＦＲ－六三九七號自用小貨車進行載貨工作，為從事駕駛業務之
    人，於民國八十八年八月十八日（公訴人誤載為十一日）上午十一時十分許，駕
    駛上開自用小貨車，沿臺北縣三峽鎮○○路，由新店市往三峽鎮方向行駛，途經
    三峽鎮○○路四三０號前，原應注意行經彎道應減速慢行，作隨時停車之準備，
    及注意車前狀況，隨時採取必要之安全措施。而該處係略向右彎之彎路，當時為
    晴天之上午，該路段視距良好，為乾燥、平坦、無缺陷、無障礙物之柏油路面，
    其意識清楚，所駕車輛機件正常，並無不能注意之情事，竟疏未減速慢行，亦未
    注意車前狀況，採取必要之安全措施，竟跨越道路中心線，駛入對向車道，與丙
    ○○駕駛之ＯＢ－三六五七號自用小貨車發生擦撞，乙○○急忙將車輛駛回原車
    道，惟失控撞及站在路邊之甲○○，及其所有停置在旁之ＣＩ－五八九０號自用
    小客車，致范女倒地，受有右側外傷性耳膜破裂、頭部外傷併右耳前部顏面裂傷
    、身體及肢體挫傷之傷害。
二、案經甲○○訴由臺北縣警察局三峽分局報請臺灣板橋地方法院檢察署檢察官偵查
    起訴。
    理  由
一、訊據被告乙○○就其駕駛自用小貨車行經彎路，先與證人丙○○駕駛之車輛發生
    擦撞，再失控撞及告訴人甲○○所有之ＣＩ－五八九０號自用小客車之情事固不
    諱言，惟矢口否認有何過失傷害之犯行，辯稱：伊行經彎路，擔心撞到告訴人停
    在路旁的車輛，因此超越中心線，不慎與另一部車輛擦撞，失控再撞到告訴人之
    自用小客車，並未撞到告訴人，告訴人自己跌倒在地受傷云云。惟查，告訴人所
    有之自用小客車停置在路邊，緊臨右側山坡，車輛並未逾越路邊黃線，且被告先
    與證人丙○○之自用小貨車發生擦撞，再失控撞及告訴人之自用小客車，此有警
    制道路交通事故報告表及現場照片八幀附卷可稽，被告辯稱為閃避告訴人車輛始
    超越中心線云云，所辯無非卸責之詞，不足採信。另被告辯稱僅撞及告訴人之車
    輛，並未撞及告訴人，告訴人受傷並非其所造成云云，惟告訴人於檢察官訊問時
    證稱：「當時我在該處路邊停車，要到對面去，被告開車撞到我，但詳細情形沒
    有看清楚。」等語（見偵查卷第廿五頁背面），況被告受有右側外傷性耳膜破裂
    、頭部外傷併右耳前部顏面裂傷、身體及肢體挫傷之傷害，非僅跌倒所致，足徵
    被告受傷確因被告駕車失控撞及所致。縱令被告僅撞及告訴人之車輛，惟告訴人
    站在車旁，無論遭受自己車輛撞及，或為躲避被告車輛衝撞而失足跌倒，被告之
    過失行為與告訴人受傷間，依經驗法則，綜合行為當時所存在之一切事實，為客
    觀之事後審查，認為在一般情形下，有此環境、有此行為之同一條件，均可發生
    同一之結果者，從而被告之過失行為與告訴人受傷間具有密切關聯性，即有相當
    因果關係。
二、按車輛行經彎道時，應減速慢行，作隨時停車之準備；又汽車行駛時，駕駛人應
    注意車前狀況及兩車併行之間隔，並隨時採取必要之安全措施，道路交通安全規
    則第九十三條第一項第四款及第九十四條第三項分別定有明文。被告駕駛汽車自
    應注意遵守前開規定，而事故發生時為晴天之上午，該路段視距良好，為乾燥、
    平坦、無缺陷、無障礙物之柏油路面，為警製道路交通事故報告表所明載，且被
    告意識清楚，所駕車輛機件正常，並無不能注意之情形，竟疏未減速慢行，隨時
    作停車之準備，及注意車前狀況，採取必要之安全措施，即貿然超越中心線，與
    證人駕駛之自用小貨車發生擦撞，再失控撞及告訴人之車輛，就本件事故之發生
    即有過失，其行為與告訴人受傷間復有相當之因果關係，已如前述，自應負過失
    罪責。是本件事證明確，被告犯行堪以認定。
三、查被告乙○○平日駕駛ＦＲ－六三九七號自用小貨車進行載貨工作，為從事駕駛
    業務之人，核其所為，係犯刑法第二百八十四條第二項前段之業務過失傷害罪，
    其無犯罪前科，有臺灣高等法院檢察署刑案紀錄可憑。爰審酌被告之素行、過失
    程度及犯後猶飾詞否認，迄未賠償告訴人損害，尚乏悛悔實據之犯後態度暨告訴
    人所受傷害等一切情狀，量處如主文所示之刑，並諭知易科罰金之折算標準，以
    示懲儆。
據上論斷，應依刑事訴訟法第二百九十九條第一項前段、刑法第二百八十四條第二項
前段、第四十一條、罰金罰鍰提高標準條例第一條前段、第二條，判決如主文。
本案經檢察官楊仲農到庭執行職務。
中      華      民      國      八十九      年     七     月     六     日
                                      臺灣板橋地方法院交通法庭
                                          法  官  侯  志  融
右正本證明與原本無異
如不服本判決應於送達後十日內向本院提出上訴狀
                                          書記官  陳  淑  芳
中      華      民      國      八十九      年     七     月    十七    日
附錄本案論罪科刑法條全文：
刑法第二百八十四條
因過失傷害人者，處六月以下有期徒刑、拘役或五百元以下罰金。致重傷者，處一年
以下有期徒刑、拘役或五百元下罰金。
從事業務之人，因業務上之過失傷害人者，處一年以下有期徒刑、拘役或一千元以下
罰金。致重傷者，處三年以下有期徒刑、拘役或二千元以下罰金。


司法院資訊處製作；財團法人民間司法改革基金會備份。
